Lola DENET

52 bis Avenue du Général de Gaulle 33640 Ayguemorte-les-Graves

6 06.33.17.03.60

denet.lola@gmail.com



<u>CV en ligne</u>: <u>https://lola-denet.github.io/CV/index.html</u> <u>GitHub</u>: <u>https://github.com/lola-denet</u> <u>Date de naissance</u>: 12/07/1993

PROFIL & OBJECTIF

Après avoir exercé le métier d'infirmière durant 5 ans, j'ai repris mes études en 2019 pour obtenir un master de bio-informatique mention biologie computationnelle, puis un master de santé publique mention Systèmes d'Information et Technologies Informatiques pour la Santé (SITIS) afin de continuer à développer mes compétences dans le domaine de la recherche et du développement en informatique de santé. Je débute un DU en neuro-éducation en parallèle afin de garder le lien et de progresser dans les domaines des sciences cognitives, de la pédagogie et des EdTech afin de contribuer à l'amélioration de l'apprentissage quel que soit son type (éducation dans l'enseignement ou en santé) et la population visée (enfants, professionnels ou personnes à besoins spécifiques).

FORMATIONS

<u>Informatique</u>

<u>De Septembre 2021 à Septembre 2022:</u> Master 2 de Santé Publique, mention SITIS. En apprentissage. Major de promotion, diplôme obtenu avec mention Bien.

- ⇒ **Projets**: bases de données, programmation orientée objet, intégration de données, indexation, ontologie, aide à la décision, sécurité informatique, aide à la décision.
- ⇒ Autres domaines étudiés : gestion de projet, épidémiologie, interopérabilité, systèmes d'information en santé et pilotage, contraintes homme-machine en informatique de santé.
- ⇒ Rôle de chef de projet occupé à plusieurs reprises.

<u>De Septembre 2019 à Septembre 2021</u>: Master de bio-informatique parcours biologie computationnelle. Diplôme obtenu avec mention Bien.

- ⇒ **Option en Master 1**: web avancé et modélisation de processus dynamiques.
- ⇒ **Option en Master 2** : approche objet et approche DDD (Domain Driven Design).
- ⇒ MOOC certifiants : Intelligence artificielle avec intelligence, Elements of AI, Web semantique et web de données.

Sciences infirmières

<u>De 2015 à 2019</u>: Formations ponctuelles continues (prise en charge des psychopathologies, tutorat des étudiants, raisonnement clinique infirmier, soins infirmiers en stomathérapie avec Coloplast, formation aux gestes et soins d'urgence).

De Septembre 2011 à Juillet 2014 : Formation en soins infirmiers, Diplôme d'État d'Infirmière.

<u>Juin 2011</u>: Baccalauréat scientifique spécialité sciences et vie de la terre

EXPÉRIENCE

<u>Informatique</u>

Depuis Septembre 2022 : Business Analyst au sein de l'entreprise Orion Health à Gradignan.

⇒ **Missions**: Recueil et analyse des besoins client (GRADeS des ARS de France) concernant le développement d'un système d'information en santé, conception et spécifications fonctionnelles, développement, contrôle de conformité, pilotage de projet...

<u>De Septembre 2021 à Septembre 2022 :</u> Apprentissage sur un poste de Business Analyst au sein de l'entreprise Orion Health à Gradignan.

⇒ **Missions**: Recueil et analyse des besoins client (GRADeS des ARS de France) concernant le développement d'un système d'information en santé, intermédiaire entre le client et l'équipe de développement, participation au développement, contrôle de conformité...

<u>De Février 2021 à Août 2021</u>: Stage de M2 orienté recherche au sein de l'équipe Mnémosyne à l'Inria de Bordeaux dans le cadre de l'action exploratoire AIDE (Artificial Intelligence Devoted to Education).

- ⇒ Analyse de la motivation intrinsèque de l'apprenant lors d'une tâche de résolution de problème.
- ⇒ Réalisation d'une ontologie pour modéliser l'apprenant.
- ⇒ Rédaction d'une revue de la littérature concernant les domaines impliqués dans le processus d'apprentissage (selon les points de vue des neurosciences, des sciences de l'éducation et des sciences computationnelles).

<u>De Juin 2020 à Août 2020</u>: Stage d'été (niveau master 1) au sein de l'équipe Mnémosyne à l'Inria de Bordeaux dans le cadre de l'action exploratoire AIDE (Artificial Intelligence Devoted to Education).

- ⇒ Développement de l'interface utilisateur d'un serious game ayant pour but de développer la pensée informatique chez les apprenants et d'étudier le fonctionnement de l'apprentissage humain à l'aide de l'apprentissage machine.
- ⇒ Participation à la création graphique et scénaristique du serious game.

Sciences infirmières

<u>Août 2019</u>: Vacations en tant qu'infirmière intérimaire dans diverses structures sanitaires et médicosociales de la Dordogne.

<u>De Janvier 2019 à Août 2019</u>: Infirmière au sein de l'Unité d'Hospitalisation pour Adolescents du Pôle d'Hospitalisation Psychiatrique du Bergeracois.

<u>De Juillet 2014 à Janvier 2019</u>: Infirmière au sein de l'unité de Soins de Suites et Réadaptation de la clinique Pasteur à Bergerac.

- ⇒ D'Octobre 2016 à Février 2018 : Remplacements ponctuels cadre de santé.
- ⇒ **Septembre 2016 :** Référente SSR pour la certification de l'établissement.

<u>De Septembre 2011 à Juillet 2014</u> : Stages de formation en soins infirmiers : Chirurgie viscérale ; Établissement d'Hébergement pour Personnes Âgées Dépendantes ; Structure multi accueil de la petite enfance ; Maternité ; Libéral ; Hôpital De Jour de pédopsychiatrie ; Médecine pneumologie/rhumatologie ; Soins de Suites et de Réadaptation.

PUBLICATIONS

Lola Denet. Analyse de la motivation intrinsèque au cours d'une activité de résolution de problèmes. [Rapport de recherche] RR-9430, Inria & Labri, Université Bordeaux. 2021, pp.183 https://hal.inria.fr/hal-03382314

Lola Denet. Le dispositif Tabletop du projet AIDE : développement de son interface utilisateur. [Rapport Technique] RT-0508, Inria Bordeaux Sud-Ouest. 2020, pp.14 https://hal.inria.fr/hal-02935633

Sabrina Barnabé, Lola Denet, Mathieu Manrique, Divya Menon, Éric Pascual, et al. A low-cost tabletop game to collect learning analytics during computational thinking using unplugged or tangible activities. [Research Report] RR-9379, Inria. 2020. https://hal.inria.fr/hal-03040909

Lola Denet. Harmonisation des pratiques professionnelles – Prendre soin du nouveau-né et de ses parents par le biais de pratiques soignantes. [Mémoire de Fin d'Études], IFSI Villeneuve-sur-Lot. 2014. (non disponible en ligne)

COMPETENCES

Programmation et outils informatiques :

- ⇒ Langages: Shell Bash, Python, R, LaTeX, Java, html, CSS, JavaScript, C/C++, SQL, PHP, OWL, XML, XSL.
- ⇒ Environnement : VS code.
- ⇒ OS: macOS, Linux.
- ⇒ Maîtrise de GitHub.
- ⇒ Création, administration et interrogation d'une base de données (DBeaver, MySQL, PHPmyadmin, flask).
- ⇒ Bio-statistiques et aide à la décision (R-studio).
- ⇒ Ontologie (Protégé).

Autres domaines:

- ⇒ Information, prévention, pédagogie et éducation (sciences infirmières).
- ⇒ Travail en collaboration, organisation, tutorat, management, gestion de projet.

Langues:

<u>Français</u>: Langue maternelle. <u>Anglais</u>: écrit et oral (niveau B2).

Informations diverses

Permis de conduire acquis en juillet 2011. Possède une voiture. Participation à la nuit de l'informatique en décembre 2019 (Université de Bordeaux). <u>Centres d'intérêts</u> : jeux de société, jeux vidéo, lecture.